# Geospasial

```{r setup, include=FALSE}
# Set Working Directory
opts_knit$set(root.dir = normalizePath("./"))
```

### Persiapan Data

```{r}
data_bgr <- rio::import("https://raw.githubusercontent.com/farhanabdillahh/Regresi-Spasial/main/Data/Data_KabBogor.csv")
data_bgr
```

Untuk menggunakan geospatial diperlukan data wilayah serta shp file untuk membentuk peta geografis yang diinginkan. Data tersebut dapat diakses dari website [ini](https://drive.google.com/drive/folders/1arzJ_APPmu0Lft2-MbYl-AM7I3fVdyxW?usp=sharing) menggunakan library sf yang digunakan untuk memanggil fungsi st_read()

```{r}
library(sf)
library(dplyr)
library(ggplot2)
library(leaflet)
```

selanjutnya akan digunakan beberapa package dengan tujuan untuk menggabungkan data wilayah dan map_shp serta package yang digunakan untuk memvisualisasikan peta geografis yang diinginkan, pada bagian ini akan divisualisasikan mengenai map kota/kabupaten Bogor.

```{r}
st_drivers()
```

```{r}
map_idn <- st_read("Data/ADMINISTRASI_LN_25K.shp", quiet = FALSE)
```
